<!DOCTYPE html PUBLIC "-//W3C//DTD XHTML 1.0 Transitional//EN" "http://www.w3.org/TR/xhtml1/DTD/xhtml1-transitional.dtd">
<html xmlns="http://www.w3.org/1999/xhtml">
<head>
	<meta http-equiv="Content-Type" content="text/html; charset=iso-8859-1" />
	<title>Ymmärrä suomea</title>
	<style type="text/css" media="all">@import "css/styles.css";</style>
	<script type="text/javascript" src="swfobject.js"></script>
</head>
<body class="font-medium">
	<div id="main-wrapper">
		<div id="topbar"></div>
		<div id="main-menu">
			<table cellspacing="0" cellpadding="0" border="0" class="add-links"><tr>
				<td class="item"><img class="raquo" src="i/raquo.gif" alt="" height="7" width="4" /><a href="/ymmarra/index.php?moduli=sanakirja">Sanakirja</a></td>
				<td class="item"><img class="raquo" src="i/raquo.gif" alt="" height="7" width="4" /><a href="/ymmarra/index.php?moduli=verbit">Verbiluettelo</a></td>
				<td class="item"><img class="raquo" src="i/raquo.gif" alt="" height="7" width="4" /><a href="/ymmarra/index.php?moduli=kielioppi">Kielioppi</a></td>
			</tr></table>
			<table cellspacing="0" cellpadding="0" border="0"><tr>
				<td class="item"><img class="raquo" src="i/raquo.gif" alt="" height="7" width="4" /><a href="/ymmarra/index.php">Etusivu</a></td>
				<td class="item"><img class="raquo" src="i/raquo.gif" alt="" height="7" width="4" /><a href="/ymmarra/index.php?moduli=tekstit">Lukutekstit</a></td>
			</tr></table>
		</div>
		<div id="content">
			<table cellspacing="0" cellpadding="0" border="0" id="content-wrapper"><tr>
				<td>
					<div id="left-menu">
												<div class="header-verb"><span>Verbit</span></div>
						<div class="menu">
								<div class="init"><a href="/ymmarra/index.php?moduli=verbit&kirjain=a">A</a></div>
								<div class="init"><a href="/ymmarra/index.php?moduli=verbit&kirjain=e">E</a></div>
								<div class="init"><a href="/ymmarra/index.php?moduli=verbit&kirjain=h">H</a></div>
								<div class="init"><a href="/ymmarra/index.php?moduli=verbit&kirjain=i">I</a></div>
								<div class="init"><a href="/ymmarra/index.php?moduli=verbit&kirjain=j">J</a></div>
								<div class="init"><a href="/ymmarra/index.php?moduli=verbit&kirjain=k">K</a></div>
								<div class="init"><a href="/ymmarra/index.php?moduli=verbit&kirjain=l">L</a></div>
								<div class="init"><a href="/ymmarra/index.php?moduli=verbit&kirjain=m">M</a></div>
								<div class="init"><a href="/ymmarra/index.php?moduli=verbit&kirjain=n">N</a></div>
								<div class="init"><a href="/ymmarra/index.php?moduli=verbit&kirjain=o">O</a></div>
								<div class="init"><a href="/ymmarra/index.php?moduli=verbit&kirjain=p">P</a></div>
								<div class="init"><a href="/ymmarra/index.php?moduli=verbit&kirjain=r">R</a></div>
								<div class="init"><a href="/ymmarra/index.php?moduli=verbit&kirjain=s">S</a></div>
								<div class="init"><a href="/ymmarra/index.php?moduli=verbit&kirjain=t">T</a></div>
								<div class="init"><a href="/ymmarra/index.php?moduli=verbit&kirjain=u">U</a></div>
								<div class="init"><a href="/ymmarra/index.php?moduli=verbit&kirjain=v">V</a></div>
								<div class="init"><a href="/ymmarra/index.php?moduli=verbit&kirjain=y">Y</a></div>
								<div class="init"><a href="/ymmarra/index.php?moduli=verbit&kirjain=Ä">Ä</a></div>
						</div>					</div>
				</td>
				<td>
					<div id="main-content">
						<div id="path">
							<a href=".">Etusivu</a> &gt; <a href="/ymmarra/index.php?moduli=verbit&kirjain=V">V</a>						</div>
													<h1>VÄLTTYÄ</h1>
						<table cellspacing="0" cellpadding="0" border="0">
							<tr>
								<td colspan="2" style="padding-bottom:10px;"><strong>Aktiivin indikatiivi</strong></td>
							</tr>
							<tr>
								<td><pre>PREESENS                   
minä      vältyn           
sinä      vältyt           
hän       välttyy          
me        vältymme         
te        vältytte         
he        välttyvät        

PASSIIVI
          vältytään        

IMPERFEKTI                 
         vältyin           
         vältyit           
         välttyi           
         vältyimme         
         vältyitte         
         välttyivät        

PASSIIVI
         vältyttiin        

PERFEKTI
olen     välttynyt         
olet     välttynyt         
on       välttynyt         
olemme   välttyneet        
olette   välttyneet        
ovat     välttyneet        

PASSIIVI
on       vältytty          

PLUSKVAMPERFEKTI
olin     välttynyt         
olit     välttynyt         
oli      välttynyt         
olimme   välttyneet        
olitte   välttyneet        
olivat   välttyneet        

PASSIIVI
oli      vältytty          
</pre></td>
								<td>&nbsp;&nbsp;&nbsp;</td>
								<td><pre>   KIELTOMUOTO
   en        välty
   et        välty
   ei        välty
   emme      välty
   ette      välty
   eivät     välty


   ei        vältytä

   
   en        välttynyt
   et        välttynyt
   ei        välttynyt
   emme      välttyneet
   ette      välttyneet
   eivät     välttyneet


  ei        vältytty


      en      ole välttynyt
      et      ole välttynyt
      ei      ole välttynyt
      emme    ole välttyneet
      ette    ole välttyneet
      eivät   ole välttyneet


      ei      ole vältytty


      en    ollut  välttynyt
      et    ollut  välttynyt
      ei    ollut  välttynyt
      emme  olleet välttyneet
      ette  olleet välttyneet
      eivät olleet välttyneet


      ei    ollut  vältytty
</pre></td>
							</tr>
						</table>
						<table cellspacing="0" cellpadding="0" border="0">
							<tr>
								<td colspan="2" style="padding-bottom:10px;"><strong>Aktiivin konditionaali</strong></td>
							</tr>
							<tr>
								<td><pre>PREESENS
minä     välttyisin        
sinä     välttyisit        
hän      välttyisi         
me       välttyisimme      
te       välttyisitte      
he       välttyisivät      

PASSIIVI
         vältyttäisiin     

PERFEKTI
olisin   välttynyt         
olisit   välttynyt         
olisi    välttynyt         
olisimme välttyneet        
olisitte välttyneet        
olisivat välttyneet        

PASSIIVI
olisi    vältytty          
</pre></td>
								<td>&nbsp;&nbsp;&nbsp;</td>
								<td><pre> 
      en          välttyisi
      et          välttyisi
      ei          välttyisi
      emme        välttyisi
      ette        välttyisi
      eivät       välttyisi


      ei          vältyttäisi


      en olisi    välttynyt
      et olisi    välttynyt
      ei olisi    välttynyt
      emme olisi  välttyneet
      ette olisi  välttyneet
      eivät olisi välttyneet 


      ei olisi    vältytty
</pre></td>
							</tr>
						</table>
						<table cellspacing="0" cellpadding="0" border="0">
							<tr>
								<td colspan="2" style="padding-bottom:10px;"><strong>Aktiivin potentiaali</strong></td>
							</tr>
							<tr>
								<td><pre>PREESENS
minä     välttynen         
sinä     välttynet         
hän      välttynee         
me       välttynemme       
te       välttynette       
he       välttynevät       

PASSIIVI
         vältyttäneen      

PERFEKTI
lienen   välttynyt         
lienet   välttynyt         
lienee   välttynyt         
lienemme välttyneet        
lienette välttyneet        
lienevät välttyneet        

PASSIIVI
lienee   vältytty          
</pre></td>
								<td>&nbsp;&nbsp;&nbsp;</td>
								<td><pre> 
      en          välttyne
      et          välttyne
      ei          välttyne
      emme        välttyne
      ette        välttyne
      eivät       välttyne


      ei          vältyttäne


      en    liene välttynyt
      et    liene välttynyt
      ei    liene välttynyt
      emme  liene välttyneet
      ette  liene välttyneet
      eivät liene välttyneet 


      ei    liene vältytty
</pre></td>
							</tr>
						</table>
						<table cellspacing="0" cellpadding="0" border="0">
							<tr>
								<td colspan="2" style="padding-bottom:10px;"><strong>Aktiivin imperatiivi</strong></td>
							</tr>
							<tr>
								<td><pre>PREESENS

(sinä)   välty             
(hän)    välttyköön        
(me)     välttykäämme      
(te)     välttykää         
(he)     välttykööt        

PASSIIVI
         vältyttäköön      

PERFEKTI

ole      välttynyt         
olkoon   välttynyt         
olkaamme välttyneet        
olkaa    välttyneet        
olkoot   välttyneet        

PASSIIVI

olkoon   vältytty          
</pre></td>
								<td>&nbsp;&nbsp;&nbsp;</td>
								<td><pre> 

      älä         välty   
      älköön      välttykö
      älkäämme    välttykö
      älkää       välttykö
      älkööt      välttykö


      älköön      vältyttäkö



      älä ole       välttynyt
      älköön olko   välttynyt
      älkäämme olko välttyneet
      älkää olko    välttyneet
      älkööt olko   välttyneet



      älköön olko   vältytty
</pre></td>
							</tr>
						</table>
						<table cellspacing="0" cellpadding="0" border="0">
							<tr>
								<td colspan="2" style="padding-bottom:10px;"><strong>Verbin nominaalimuodot</strong></td>
							</tr>
							<tr>
								<td><pre>I INFINITIIVI              

Lyhyempi muoto:            
         välttyä           
 
Pitempi muoto:             
         välttyäkseni      
         välttyäksesi
         välttyäkseen
         välttyäksemme
         välttyäksenne
         välttyäkseen

III  INFINITIIVI           

inessiivi    välttymässä   
elatiivi     välttymästä   
illatiivi    välttymään    
adessiivi    välttymällä
abessiivi    välttymättä   
instruktiivi välttymän     
                           
Passiivi
instruktiivi vältyttämän   
                           
                           
</pre></td>
								<td>&nbsp;&nbsp;&nbsp;</td>
								<td><pre> II INFINITIIVI

 inessiivi    välttyessä
 instruktiivi välttyen

 Passiivi
 inessiivi    vältyttäessä






 IV INFINITIIVI

 nominatiivi  välttyminen
 partitiivi   välttymistä
     

 I PARTISIIPPI
 aktiivi      välttyvä
 passiivi     vältyttävä

 II PARTISIIPPI
 aktiivi      välttynyt
 passiivi     vältytty
</pre></td>
							</tr>
						</table>

					</div>
				</td>
			</tr></table>		</div>
		<div id="footer"><a href="http://www.oph.fi/"><img src="i/oph_logo_ymmarrasuomea.gif" width="157" height="35" alt="OPH" /></a></div>
	</div>
</body>
</html>
